# 求助陈版主，已贴现未到期的应收账款列示。

提问人：liuweisheng 时间：2022-02-24 09:42:44
已贴现未到期的应收账款不能终止确认，什么时候在应收账款科目核算，什么时候在应收款项融资科目核算。谢谢版主解惑。

回答人：chenyiwei
已贴现未到期的应收账款不能终止确认，则只能在应收账款中核算，不能重分类到应收款项融资。可列入应收款项融资的项目都是在转移时可满足终止确认条件的。